臺灣高等法院臺中分院刑事判決　　　　93年度上易字第1494號
上　訴　人
即　被　告　乙○○　男　28歲.
　　　　　　　　　　身分證統一.
　　　　　　　　　　住台中縣大.
選任辯護人　洪主雯　律師
上　訴　人
即　被　告　甲○○　男　34歲.
　　　　　　　　　　身分證統一.
　　　　　　　　　　住台中縣大.
上列上訴人因詐欺案件，不服臺灣臺中地方法院93年度易字第16
51號中華民國93年10月26日第一審判決（起訴案號：臺灣臺中地
方法院檢察署92年度偵字第14516號、第19597號），提起上訴，
本院判決如下：
    主 　　 文
上訴駁回。
乙○○緩刑貳年。
    事 　　 實
一、乙○○於民國 92年7月19日，在網際網路上表示有意購買網
    路天堂遊戲之遊戲天幣（下稱天幣），戊○○得悉該情透過
    網路表示有意出售天幣後，乙○○即借用甲○○之行動電話
    與戊○○約明由乙○○以新臺幣（下同）二萬三千元之價格
    向戊○○購買二千三百五十萬元天幣，並約定於翌日凌晨 2
    時30分許，在臺中市○○路 105號金莎百貨公司會面，戊○○即委託友人丁○○代表戊○○前往約定地點進行交易。詎
    甲○○竟意圖為自己不法利益之概括犯意，先與具共同意圖
    為自己不法利益犯意聯絡之乙○○共同謀議，約定由甲○○
    出面依乙○○指示之方式與戊○○進行交易，向戊○○行騙
    ，事成之後甲○○可獲取五千元報酬。待丁○○依約抵達約
    定地點，甲○○即出面與丁○○會合，並由甲○○帶同丁○○至位於臺中市○○○街 32號金莎百貨公司4樓之金寶山網
    咖店進行交易，經丁○○確認甲○○提供之買方遊戲帳號及
    角色名稱，並撥打電話通知戊○○後，戊○○誤信甲○○等
    人有購買天幣之意，即在彰化縣溪湖鎮○○路之捷元網咖店
    內以網路交易方式將「二千三百五十萬元天幣」移轉至甲○○指定之遊戲帳號。詎甲○○見天幣已過戶至指定遊戲帳號
    後，即依乙○○事先指示之方法，先以不詳方式故意造成電
    腦斷線，待重新開機連線時，甲○○並開啟另一未有交易天
    幣之帳號，再向丁○○詐稱未收到天幣，並拒絕付款，丁○○始知受騙並即報警，經警趕至現場而循線查獲上情。甲○○復承續上開意圖為自己不法利益之概括犯意，自行於92年
    8月15日 18時許，致電住在臺北市之葉柏湖，向葉柏湖佯稱
    願以二萬二千一百元之價格購買二千六百萬元天幣，使葉柏
    湖信以為真，誤認甲○○有購買天幣之真意，即與甲○○約
    定於同日晚間在臺中市○村○路 173巷27號之幻境網路天堂
    店會合。旋葉柏湖即委託表兄丙○○代表葉柏湖前往約定地
    點進行交易，待丙○○於同日19時30分許抵達約定地點與甲○○會面後，甲○○即帶丙○○至該店二樓業經甲○○事先
    設定好之電腦前，並告知丙○○其ＩＤ為「ｐｏｒ朱ｏｓｉ
    ｔ」等語，丙○○即依甲○○要求將葉柏湖所有之二千六百
    萬元天幣移轉至甲○○之遊戲帳號內，甲○○見天幣已過戶
    至其指定遊戲帳號後，即以不詳方式故意造成電腦斷線，待
    重新開機時，甲○○即暗中操做以其註冊之另一近似之角色
    名稱進入電腦，開啟另一沒有交易天幣之帳號，再向丙○○
    詐稱沒有收到天幣並拒絕付款。因丙○○察覺有異，要求甲○○交付國民身分證，供其向遊戲橘子數位科技股份有限公
    司（下稱橘子遊戲公司）查詢其遊戲帳號資料，事後二人並
    生爭執而報警處理，始為警查獲上情。
二、案經戊○○及丙○○分別訴由臺中市警察局第一分局及第三
    分局報請臺灣臺中地方法院檢察署檢察官偵查起訴。
    理 　　 由
一、上訴人即被告甲○○（下稱被告甲○○）雖未於審理期日到
    庭，惟其在本院行準備程序時已對於其於上揭時地受被告乙○○指示出面與丁○○見面並進行天幣交易，及其與葉柏湖
    約定以二萬二千一百元之價格向葉柏湖購買二千六百萬元天
    幣，並於上揭時地與丙○○進行天幣交易之事實坦承不諱，
    訊據上訴人即被告乙○○（下稱被告乙○○）固對於其於上
    揭時地與告訴人戊○○約明由其以二萬三千元之價格向戊○○購買二千三百五十萬元天幣，並由其委託被告甲○○出面
    與丁○○見面而進行天幣交易之事實坦承不諱，惟被告甲○○於本院行準備程序時及被告乙○○於本院審理時均矢口否
    認有何詐欺得利之犯行，被告甲○○辯稱：伊與丁○○進行
    交易時，因交易到一半時遭人侵入而斷線，並未收到天幣，
    伊才未付款，並非有意要詐騙丁○○。另伊與丙○○交易時
    ，因丙○○不願在伊旁開另一台電腦與伊交易，伊始下線，
    然丙○○跟伊說葉柏湖已將天幣轉入伊帳號內，伊就上線查
    看，並未發現伊帳號內有收到天幣，伊才未付款。伊使用之
    遊戲帳號計有三個，分別為0000000000、ａｂｃ
    ○三○八○○及另外一個已忘記號碼之帳號。其中0000
    000000帳號，伊使用「ｐｏｒ朱ｐｏｒｎｅｔ」角色
    、ａｂｃ○三○八○○帳號使用「華克人國」角色，至於上
    開伊忘記號碼之帳號部分，伊亦忘記係使用何角色云云。被
    告乙○○則辯稱：伊確有與戊○○談妥並約定交易地點後，
    因伊身上無足夠金錢購買天幣，始委託被告甲○○至約定地
    點與戊○○之友人丁○○洽購天幣事宜，伊則去向林志忠、
    李娜玲、林朝森借錢。至被告甲○○與丁○○進行交易後，
    何以天幣自戊○○帳戶轉出後卻未轉入伊所指定之帳戶，伊
    實不知情。伊因見天幣未轉入伊帳戶內始未支付價金，伊並
    未有不法所有之意圖云云。
二、經查：
（一）被告甲○○、乙○○詐得告訴人戊○○天幣部分：
    　被告乙○○在網際網路上表示有意購買天幣，告訴人戊○○得悉該情而透過網路表示有意出售天幣後，被告乙○○
      即借用被告甲○○之行動電話與告訴人戊○○約明由被告
      乙○○以二萬三千元之價格向告訴人戊○○購買二千三百
      五十萬元天幣，並約定於翌日凌晨 2時30分，在金莎百貨
      公司見面並進行交易，戊○○即委託友人丁○○前往約定
      地點進行天幣交易一情，業據被告甲○○於警詢時、偵查
      中、原審審理時及被告乙○○於92年8月5日偵查中及原審
      審理中供述明確，核與告訴人戊○○及證人丁○○分別於
      警詢及偵查中指述之情節相符。另被告甲○○於警詢中供
      稱：被告乙○○於 92年7月20日零時許，借用伊之行動電
      話與戊○○約明由被告乙○○以二萬三千元之價格向戊○○購買二千三百五十萬元天幣，並約定在金莎百貨公司前
      見面，然後被告乙○○就帶伊至上址，並告訴伊若事成要
      給伊五千元，當時伊所使用之電腦已由被告乙○○事先設
      定好程式，伊依被告乙○○事先教伊之方法去做。當告訴
      人戊○○所委託之友人丁○○打電話給戊○○將天幣交易
      出來後，伊就照被告乙○○事前教伊之方法讓電腦斷線，
      然後伊照被告乙○○事前教伊之方法開啟另一未交易天幣
      之帳戶，並向丁○○訛稱未收到天幣，結果丁○○就報警
      等語（見偵字第 14516號偵查卷第8頁反面、第9頁）；於
      偵查中供稱：被告乙○○說如果有拿到天幣後，要給伊五
      千。第一次視窗係被告乙○○開的，不是伊開的，伊按Ｏ
      Ｋ後電腦就回到原畫面，伊又從新將之打開等語（見偵字
      第 14516號偵查卷第28頁、第58頁、第59頁）。而證人丁○○於警詢時亦證稱：伊受告訴人戊○○之委託，於92年
      7月20日2時30分許，在臺中市○○○街 32號4樓之網咖店
      與被告甲○○進行天幣交易，伊先請告訴人戊○○從彰化
      縣溪湖鎮○○路捷元網咖將天幣二千三百五十萬元移轉至
      被告甲○○所指定之帳戶，被告甲○○卻事先與他人串通
      好，由另外一人將天幣移走，然後聲稱其未收到天幣，而
      不願付款等語相符（見偵字第14516號偵查卷第12頁至第1
      3頁、第 58頁）。而告訴人戊○○於警詢時亦陳稱：伊委
      託友人丁○○至台中與被告甲○○交易，伊接到丁○○電
      話要伊先將天幣移給被告甲○○，伊就從彰化縣溪湖鎮○○路捷元網咖將天幣二千三百五十萬元移轉給被告甲○○
      ，約過半小時，丁○○就打電話告訴伊，天幣遭被告甲○○騙走等語（見偵字第14516號偵查卷第 10頁）。參以被
      告乙○○苟係以正常交易方式向告訴人戊○○購買天幣，
      且依被告乙○○所辯其尚須向友人借款八千元來購買天幣
　　　，則被告乙○○豈有僅因委託被告甲○○去接丁○○，即
      應允給付被告甲○○五千元報酬之理。是被告甲○○於警
      詢時及偵查中所為之自白，核與告訴人戊○○及證人丁○○指述情節相符，自堪信為真實。被告甲○○事後翻供而
      為上開辯解，顯係卸責之詞，自不足採。至被告乙○○雖
      執前詞置辯，並在原審聲請傳訊證人林志忠及李娜玲到庭
      做證。惟證人李娜玲當日根本未在場，業據被告甲○○於
      原審審理中證述明確。況且被告乙○○於92年8月5日偵查
      中先係辯稱：因伊身上只有「一萬五千元」，不夠八千元
      ，「伊即打電話給林志忠，向林志忠借八千元」，戊○○
      （按應係丁○○）抵達金莎百貨樓下後，伊叫甲○○去接
      戊○○到金莎百貨四樓金寶山網咖，「伊去找林志忠拿錢
      」云云；嗣於93年1月5日偵查中則辯稱：「（你是否有找
      林志忠拿錢要做天幣的交易？）沒有。」、「．．，後來
      籌錢的事『是甲○○要交保』，他打電話給我哥哥。」、
      「（為何後來要向林志忠轉借錢？）我身上只有幾千元而
      已。」、「（那天林朝森在何處做何事？）『我不知道』
      ，我是打電話給他要他去載林志忠過來，『向林志忠拿錢
      』。」云云；於原審行準備程序時則辯稱：當天伊請對方
      到約定地點後再打電話予伊，因伊沒有機車，且當時伊只
      有「一萬六千元」，伊即請甲○○載伊去金莎百貨樓上金
      寶山四樓撞球間找林志忠，「伊要向林志忠借款八千元」
      ，惟因林志忠只剩下「一千多元」，伊即向林志忠借電話
      ，打電話予另一友人李娜玲，問李娜玲是否方便借伊八千
      元，李娜玲應允後因李娜玲表示人在臺中市朝馬站要坐車
      ，伊即至朝馬站找李娜玲，且因李娜玲問伊借款八千元做
      何用，伊告以要買天幣後，李娜玲即拿錢予伊並稱要一起
      過去，看伊是否真的借錢要買天幣。當伊與李娜玲要過去
      時，戊○○打電話給甲○○，甲○○打電話予林志忠問伊
      人在何處，伊電話接過來請甲○○帶戊○○到金寶山四樓
      網咖店，伊回到網咖店後看不到甲○○等人，伊乃問先前
      與林志忠一起撞球的人稱：「剛才載我來的那個人，有沒
      有看到他人」，與林志忠一起撞球之人說沒有，約過半個
      小時後，甲○○即以手機打電話予林志忠並要伊接聽，甲○○說人在警局，伊問甲○○帶人為何會在警察局，甲○○叫伊過去警察局一下，伊說沒空，甲○○堅持要伊過去
      ，因伊要載李娜玲去坐車，當時林志忠與林朝森也在該處
      撞球，伊即叫林志忠與林朝森先去警察局云云。至證人林
      志忠於93年1月5日偵查中先係陳稱： 92年7月20日凌晨伊
      與林朝森、乙○○、甲○○並沒有在一起，乙○○說身上
      只有「七、八千元」，並稱「甲○○要買天幣」，要向伊
      借「一萬八千元」，『後來伊和乙○○一起到提款機去領
      了「二萬元」』，之後再回到金莎百貨四樓撞球場，過沒
      多久，林朝森就打電話對伊稱甲○○在警察局，要伊過去
      載林朝森去警察局云云；嗣於審理中則結證稱：「當天晚
      上我在第一廣場金寶山四樓，那是間撞球場也有網咖，我
      在該處打撞球，當天我知道乙○○要購買天幣，是乙○○
      『之前』告訴我的，我在撞球間打球，乙○○打電話給我
      ，說身上錢不夠，乙○○打電話給我之前，就有跟李娜玲
      說，李娜玲說願意借他錢，乙○○打電話給我，問我身上
      是否還有錢，我說沒有，我騎車載乙○○去中港路，再從
      中港路載回來撞球場．．。」、「（偵查中為何陳述沒有
      和林朝森、乙○○在一起？（提示92偵字第1406卷第71頁
      背面並告以要旨）以我今日陳述為準。」、「（為何中間
      沒有提到任何李娜玲的事情？）因為李娜玲的事情是乙○○告訴我的，是乙○○要購買天幣，他沒有那麼多錢，他
      來跟我借。」、「（乙○○借錢到底要購買天幣，還是車
      錢？）之前說要購買天幣的錢，我說沒有那麼多錢，他才
      改說要借車錢。」、「（為何知道李娜玲要借錢給乙○○
      ？）是乙○○告訴我的。」、「（如何跟你說？）當天乙○○打電話給我一次，他要向我借買天幣的錢和車錢都是
      在同一通電話中說的。」、「（乙○○是先說李娜玲要借
      錢給他，還是先說要跟你借錢？）乙○○先跟我借錢，我
      說錢不夠，他說改借車錢，之後我說我沒有那麼多錢。」
      、「（乙○○何時跟你說李娜玲要借錢給他？）『是乙○○來金寶山廣場跟我說李娜玲要借錢給他』，『是乙○○
      先打電話跟我說李娜玲要借錢給他，之後才到金寶山廣場
      來找我。』」、「（乙○○開始向你借多少錢？）約一、
      二萬元。」、「（當天有無跟林朝森說要去領錢給乙○○
      ？）沒有。、「（當天身上有多少錢？）只剩下『幾千元
      』，但我自己要使用，不可能借給乙○○。」云云。核諸
      被告乙○○及證人林志忠二人所陳情節，顯有諸多不符，
      並有自相矛盾情形，已難採信。況證人李娜玲於原審審理
      中結證稱：「（當日情形？）當天晚上十二點多，乙○○
      打電話給我，他說要跟我借款八千元，我說好，之後他跟
      堂弟林志忠過來中港路來載我，我就跟他們三人乘坐一部
      機車一起回金寶山網咖，回到網咖之後就看不到賣天幣的
      人，乙○○、林志忠就在那邊撞球，期間林志忠跟乙○○
      說有事情要先走，之後我就和乙○○在撞球間待到早上六
      點多，乙○○才載我去坐車。」、「（乙○○借款八千元
      ，有無將錢交給他？）有，我在中港路朝馬站就把八千元
      交給他。」、「（乙○○後來有無償還？）有，在乙○○
      載我去坐車的時候還我的，他是跟他堂弟借車載我的，是
      在中港路的朝馬站還八千元給我』。」、「（後來發現賣
      天幣的人不在，如何處理？）乙○○、林志忠就去撞球，
      『都沒有去找賣天幣的人』，至於他們有沒有去找甲○○
      ，這我不清楚，『看不到買天幣的人，他們也都沒有去聯
      絡人』。」云云。而被告乙○○於審理中則辯稱：「（當
      天晚上跟李娜玲會合之後，她有無借錢給你？」有，她借
      我八千元，她是在中港路朝馬站借錢給我。」、「（八千
      元有無償還？）還沒還。」、「（李娜玲有無向你催討？
      ）有，總共催討一、二次。」、「（為何不還錢？）我跟
      她說過我失業，比較沒有錢。」、「（當天到網咖之後沒
      有發現賣天幣的人，如何處理？）我有在網咖裡面找賣天
      幣的人，我有找甲○○，可是沒有看到人，我在那邊找了
      約幾分鐘，繞了幾圈，找不到人之後我們就去撞球，等林
      志忠來，我哥哥打電話給林志忠，叫他過去載他，事後林
      志忠、林朝森到撞球間，大家一起撞球。」、「（當天如
      何離開撞球場？）我是在早上六點『載』李娜玲去坐車，
      甲○○打電話給我哥，說他在警察局，我哥打電話給林志
      忠叫林志忠去警察局，我要載李娜玲去坐車，所以沒有去
      警察局。」、「（你和李娜玲早上六點多，如何去坐車？
      ）我們『是坐計程車』過去，我再坐計程車回去網咖。」
      云云，核證人李娜玲所證與被告乙○○所辯情節，互相矛
      盾，其上開有關被告乙○○向伊借款云云之證詞，顯係附
      和被告乙○○之詞，無可採信。至被告乙○○經原審告以
      李娜玲證詞後，立即辯稱：「（『審判長問對於證人李娜
      玲之證述，有何意見（告以要旨）？）本來我要用機車載
      她，後來機車沒有回來，所以一起坐計程車去坐車。當天
      借錢之後『隔天晚上我有還錢給她』，沒有還錢的部分是
      我之前跟她借的。」云云，更係臨訟圓謊之詞，無足憑採
      。此外，被告乙○○於偵查中先係辯稱：「（甲○○他和
      對方交易的程式是否你設計的？）不是，『我從頭到尾都
      沒有去網咖。』」云云；嗣於原審審理中則辯稱：「（甲○○當天為何一起去？）當天他『也』在網咖，『他看我
      玩天堂（遊戲）』，請教我如何玩，我說改天再教他，我
      問他是否有機車，我與人家約好要購買天幣，請他騎車載
      我去找我堂弟。」云云，所辯亦有先後不一情形。再被告
      乙○○於本院訊問時另辯稱：（有無為了購買這次天幣，
      跟林朝森借錢？）沒有。」等語，亦與證人林朝森於原審
      審理中證稱：（當天乙○○有無向你借錢？）他有開口要
      跟我借款二、三萬元，是用電話跟我說的，他沒有說要做
      何用途，我說我沒有什麼錢，我自己也要用。」、「（當
      天有無說要領錢給他？）沒有，我是說我要去看一下有沒
      有錢，．．，我自己要用，不夠給他。」云云不符，亦難
      採信。從而，被告乙○○確有向戊○○約定要購買天幣，
      已如前述，而被告乙○○於92年8月5日直承此節後，竟於
      93年1月5日偵查中改口辯稱：「（ 92年7月20日凌晨本是
      你要買天幣，為何叫甲○○去向別人買？）我沒有要買天
      幣，是甲○○要買的，但他講話不清楚，他就拿手機給我
      要我和對方講，甲○○和對方說要到臺中市金莎百貨那買
      交易，對方問我金莎在那裏，我就告訴他，講完之後甲○○就走了，『我一個晚上都在玩撞球』。」、「（為何92
      年8月5日偵訊時有說天幣是你要買的，你約甲○○過來的
      ？）是對方電話中問我天幣是否我們要買的，我因為和甲○○很熟，所以我說是，我只是在電話中這樣講，後來籌
      錢的事是甲○○要交保，他打電話給我哥哥的。」云云。
      衡情，被告乙○○苟真有向告訴人戊○○購買天幣之真意
      ，且係被告甲○○在被告乙○○尚未返抵約定地點前擅自
      與丁○○交易，則被告乙○○對於實際交易過程既一無所
      悉，其儘可始終坦然向檢察官供明此節，何須事後翻異前
      詞矢口否認此情，並為上揭多有不實之辯解？是被告乙○○事後否認犯行，顯係卸責之詞，不足採信。至被告乙○○雖以橘子遊戲公司 92年9月16日所提供予偵查檢察官之
      道具接收者資料中，有天幣轉入帳號分別為「00000
      000／sosgfe，張美真」及「ＫＩＳＳ６６８８／微瘋
      ，林尚瑞」，而辯稱戊○○並未將天幣轉入其帳戶云云。
      然經檢察官質之證人林尚瑞、丁○○、告訴人戊○○及被
      告甲○○，則證人林尚瑞證稱：伊所申請之ＫＩＳＳ６６
      ８８之帳號係交由戊○○、丁○○他們玩等語，而告訴人
      戊○○則陳稱：ＫＩＳＳ６６８８帳號係由丁○○在玩，
      伊有將天幣匯進丁○○上開所玩之帳號內。天幣有二堆，
      要一起賣，所以丁○○上開帳號內之天幣再匯入伊帳號內
      一起賣出等語。證人丁○○則證稱；天幣係被告甲○○轉
      進去，被告甲○○開帳號按ＯＫ鍵後，戊○○之天幣才轉
      入被告甲○○所開之帳號內，當時被告甲○○有打開視窗
      輸入密碼等語情節。另被告甲○○亦供稱：第一次視窗係
      被告乙○○開的，不是伊開的，ＯＫ係伊開的，按ＯＫ後
      電腦就回到原畫面，伊又從新將之打開等語（見偵字第14
      516號偵查卷第57頁至第 59頁）。可見天幣雖有匯進丁○○上開所玩之帳號內，然已再匯入告訴人戊○○之帳號內
      一起匯至被告甲○○依照被告乙○○原先所打開之帳號內
      ，並已由被告甲○○按ＯＫ鍵後而轉入，是被告乙○○上
      開所辯亦不足採，被告甲○○、乙○○詐得告訴人戊○○
      天幣之犯行洵堪認定。本案此部分事實既已臻明確，是被
      告乙○○聲請本院再傳喚證人戊○○及函詢刑事警察局電
      子資訊組或其他電子資訊相關專業技術單位，核已無必要
      ，自應駁回其聲請。
（二）被告甲○○詐得葉柏湖天幣部分：
    　被告甲○○詐得葉柏湖天幣之犯行，業據告訴人丙○○於
      警詢時及偵查中指訴甚詳，而被告甲○○於警詢時、偵查
      中及原審審理時除供承其確有於右揭時地與丙○○進行交
      易等語外，並於偵查中直承：交易過程中，確有發生「斷
      線」情形等語（見偵字第 19597號偵查卷第32頁），且有
      葉柏湖遊戲帳號證明書一份在卷可稽。再上開「ｐｏｒ朱
      ｏｓｉｔ」角色係何人使用一節，已無由查悉，固有橘子
      遊戲公司函文一份在卷可稽（見偵字第 19597號偵查卷第
      25頁）。惟葉柏湖遊戲帳號內之二千六百萬天幣確於92年
      8月15日19時 44分許，移轉至「ｐｏｒ朱ｏｓｉｔ」角色
      一節，此有橘子遊戲公司之遊戲歷程影本一份在卷可憑（
      見偵字第 19597號偵查卷第13頁）。參之，被告甲○○於
      偵查中供稱：伊曾使用之遊戲角色名稱有：「ｐｏｒ朱ｍ
      ｏｎｅｒ」、「ｐｏｒ朱ｍｅｏｒ」，另一個忘記了云云
      及其於原審審理中供承：伊曾使用「ｐｏｒ朱ｐｏｒｎｅ
      ｔ」等角色云云，確均與「ｐｏｒ朱ｏｓｉｔ」角色名稱
      相仿、上開天幣移轉之時間復與被告甲○○、告訴人丙○○進行交易之時間相符及被告甲○○於偵查中供稱：天幣
      移轉須按三次ｏｋ鍵方能完成，伊與丙○○交易時，伊有
      按了「二次」ｏｋ鍵，即因伊之遊戲帳號遭人侵入而斷線
      云云等節，益徵證人丙○○證述「ｐｏｒ朱ｏｓｉｔ」角
      色確係被告甲○○所提供移轉天幣至該遊戲帳號內等語，
      堪可採信。被告甲○○事後翻異前詞而為上開辯解，顯係
      卸責之詞，不足採信。是被告甲○○此部分之犯行亦洵堪
      認定。
三、按天堂遊戲中之天幣等虛擬物品，在現實社會中具有一定之
    財產價值，可為交易之客體，但此等寶物、裝備係以電磁紀
    錄之方式存在於橘子遊戲公司之電腦設備中，並無人類可以
    感觸之實體物存在，其雖有一定之財產價值，但仍應為財產
    上之利益。核被告乙○○、甲○○所為，均係犯刑法第 339
    條第 2項詐欺得利罪。公訴人誤認被告甲○○、乙○○係犯
    刑法第339條第1項之詐欺取財罪，自有未洽，惟其起訴之基
    本事實相同，本院自得變更起訴法條。再被告甲○○與被告
    乙○○間，對於詐得告訴人戊○○天幣部分，有犯意之聯絡
    與行為之分擔，均為共同正犯。又被告甲○○先後二次詐欺
    得利犯行，時間緊接，犯罪構成要件相同，顯係基於概括之
    犯意反覆為之，為連續犯，應依刑法第56條之規定以一罪論
    ，並依法加重其刑。原審審理結果，認被告甲○○、乙○○
    犯上述之罪，依刑法第28條、第56條、第339條第2項、第41
    條第 1項前段，罰金罰鍰提高標準條例第1條前段、第2條之
    規定，審酌被告甲○○、乙○○二人均因貪圖小利，利用橘
    子遊戲公司線上遊戲之功能，施以詐術，詐取線上玩家之天
    幣，侵害法益非鉅及犯後態度等一切情狀，判處被告甲○○
    、乙○○各有期徒刑四月，並均諭知易科罰金之折算標準，
    經核其認事用法及量刑均為妥適，被告甲○○、乙○○執前
    詞上訴指摘原判決不當，均為無理由，自應均駁回其上訴。
    末查被告乙○○未曾受有期徒刑以上刑之宣告，此有臺灣高
    等法院被告全國前案紀錄表及臺灣臺中地方法院檢察署刑案
    資料查註紀錄表各一份在卷可稽，目前被告乙○○業與告訴
    人戊○○達成民事和解，有和解契約書可稽，是本院認被告
    乙○○經此偵審教訓，當知警惕，信無再犯之虞，其所宣告
    之刑，以暫不執行為適當，併諭知宣告被告乙○○緩刑二年
    ，以勵自新。
四、被告甲○○經合法傳喚，無正當理由不到庭，爰不待其陳述
    ，逕行判決。
據上論斷，應依刑事訴訟法第 368條、第371條，刑法第74條第1
款，判決如主文。
本案經檢察官鍾宗耀到庭執行職務。
中　　華　　民　　國　　94　　年　　6 　　月　　22　　日
                  刑事第八庭  審判長法　官　羅　得　村
                  　　　　　　　　　法　官　劉　榮　服
                  　　　　　　　　　法　官　巫　政　松
上列正本證明與原本無異。
不得上訴。
　　　　　　　　　　　　　　　　　　書記官　陳　妙　瑋
中　　華　　民　　國　　94　　年　　6 　　月　　22　　日
附錄論罪科刑法條：
刑法第三百三十九條：
意圖為自己或第三人不法之所有，以詐術使人將本人或第三人之
物交付者，處五年以下有期徒刑、拘役或科或併科一千元以下罰
金。
以前項方法得財產上不法之利益或使第三人得之者，亦同。
前二項之未遂犯罰之。
　　　　　　　　　　　　　　　　　　　　　　　　　　　Ｒ
